

# **GUIDO** CALCIANO

DESARROLLADOR WEB

## PERFIL PROFESIONAL

Pragmático y responsable, trabajo hace 10 años con grupos y equipos profesionales, siempre brindando mi mayor compromiso. Motivado a seguir aprendiendo, busco nuevas oportunidades para desarrollarme dentro del campo IT y poder aportar mis conocimientos y aptitudes a un nuevo proyecto!

## **PROYECTOS**



Ver Portafolio https://guidocalciano.com.ar

- O Sitio Web de Fotografía: HTML5, CSS, Javascript y Bootstrap.
- 🔼 Juego: Road Trip Simulator: Aventura conversacional en lenguaje Python.

## CONTACTO

**(1)** 11 5732 4784

CABA, Buenos Aires.

() /guidocano

in /guidocalciano

# EDUCACIÓN

#### CODO A CODO 4.0 - FULLSTACK PYTHON.

Gob. de la Ciudad de Buenos Aires. Ago 2021 - Dic 2021.

HTML, CSS, Javascript, Python, Bootstrap, Diseño Web, Vue, MySQL, Flask, entre otros. Se lograron los conocimientos para desarrollar integramente un sitio web, así como el uso fluído de los diferentes lenguajes.

#### LICENCIATURA EN PSICOLOGÍA.

Universidad de Buenos Aires. Mar 2006 - Dic 2012.

De mis primeros estudios adquirí una visión pragmática y multicausal, así como la capacidad de escuchar y comprender diferentes puntos de vista. Esto me ha permitido cumplir mis objetivos logrando acuerdos y consensos.

## EXPERIENCIA LABORAL

### DOCENTE DE APOYO A LA INCLUSIÓN.

Adeei. Mar 2018 - Dic 2021.

Trabajando con niños y adolescentes desarrollé mi capacidad para aprender, comunicarme y enseñar de forma clara y didáctica, en colaboración con diferentes profesionales de salud y educación.

#### ASESOR.

Legislatura de la CABA. Ene 2016 - Dic 2017.

Aquí desarrollé una mayor eficiencia y responsabilidad, aprendí el manejo de canales institucionales, trabajo bajo presión, resolución práctica de situaciones, organización de eventos, comunicación con diferentes áreas.

## HABILIDADES

## **TECNOLOGÍAS**

- PYTHON
- JAVASCRIPT
- HTML
- CSS
- BOOTSTRAP
- MYSQL

#### **IDIOMAS**

- ESPAÑOL: nativo.
- INGLÉS: bilinaüe.

CEFR level: C1 (IELTS)

#### **HABILIDADES BLANDAS**

RESOLUCIÓN DE PROBLEMAS ADAPTABILIDAD TRABAJO EN EQUIPO

RESPONSABILIDAD Y COMPROMISO PENSAMIENTO CRÍTICO

CREATIVIDAD COMUNICACIÓN INTELIGENCIA EMOCIONAL